臺灣嘉義地方法院刑事判決　　　　　　 94年度簡上字第133號
上　訴　人
即　被　告　甲○○
上列上訴人即被告因違反毒品危害防制條例案件，不服本院九十
四年度嘉簡字第七四五號中華民國九十四年六月二十二日所為第
一審判決（聲請簡易判決處刑書案號：嘉灣嘉義地方法院檢察署
九十四年度毒偵字第六一０號），提起上訴，暨同署移送合併審
理（九十四年度毒偵字第八六三號），本院管轄之第二審合議庭
判決如下：
    主  文
原判決撤銷。
甲○○連續施用第二級毒品，處有期徒刑陸月，如易科罰金，以
參佰元折算壹日。扣案之玻璃煙斗貳支、改造吸管壹支均沒收。
    事  實
一、甲○○前於民國九十三年間因施用第二級毒品安非他命案件
    ，經本院以九十三年度毒聲字第五０三號裁定送觀察、勒戒
    後，認無繼續施用毒品之傾向，於九十三年十一月十九日執
    行完畢釋放，並經嘉灣嘉義地方法院檢察署檢察官於同日以
    九十三年度毒偵字第一二九０號為不起訴處分確定。詎甲○
    ○於觀察、勒戒執行完畢釋放後，五年內復基於施用第二級
    毒品之概括犯意，於九十四年二月十八日凌晨一時二十五分
    許回溯九十六小時內之某時，及自九十四年四月下旬某日起
    至同年五月三日十六時五十分許回溯九十六小時內某時止，
    在其位於嘉義縣民雄鄉興南村十鄰下洋仔四十號住處內，使
    用玻璃煙斗連續施用第二級毒品安非他命及甲基安非他命多
    次。嗣於九十四年二月十七日二十一時五十五分許，經警持
    本院核發之搜索票，至其上開住處搜索而查獲，扣得甲○○
    所有之玻璃煙斗二支、改裝吸管一支，並於同年月十八日凌
    晨一時二十六分許，得甲○○同意採其尿液送驗，其結果呈
    安非他命及甲基安非他命陽性反應；復於九十四年五月三日
    十四時四十分許，經警再度搜索上開住處而查獲，並於查獲
    當日十七時許，得甲○○同意採其尿液送驗，結果亦呈安非
    他命及甲基安非他命陽性反應，始知上情。
二、案經嘉義市警察局第一分局報請臺灣嘉義地方法院檢察署檢
    察官偵查後聲請簡易判決處刑及嘉義市警察局第二分局報請
    同署檢察官偵查後移送併辦。
    理  由
一、訊據被告甲○○矢口否認上開施用安非他命及甲基安非他命
    之犯行，辯稱：驗尿呈陽性反應係因伊曾至新民中醫診所就
    醫服用藥物所致云云。惟查，被告於九十四年二月十八日凌
    晨一時二十六分許及同年五月三日十七時許，前後二次得其
    同意採尿送驗，其結果均確呈安非他命及甲基安非他命陽性
    反應等情，有長榮大學毒物研究中心複驗確認報告及代號與
    姓名對照表各二紙在卷可稽。且本件長榮大學毒物研究中心
    均係以「酵素免疫分析法EIA 」及「氣相層析／質譜儀分析
    法」確認，有上開長榮大學毒物研究中心出具之確認報告在
    卷足憑。是本件經被告同意所採之尿液，業經「篩檢」與「
    確認」該二檢驗步驟，且以氣相層析質譜儀分析法做確認，
    自無偽陽性反應之疑慮。況九十四年二月十七日員警搜索被
    告住處時，亦於被告住處內查獲玻璃煙斗二支、改裝吸管一
    支可佐；參以經本院向新民中醫診所函詢被告之就診病因，
    及調取被告於該診所之就醫紀錄，並就被告上開辯詞函詢該
    診所，該診所函覆以：被告自民國八十九年十二月二日至該
    診所因偏頭痛就診，所服用之藥物並無含安非他命類藥物，
    皆屬合法之科學中藥等情，有該診所九十四年九月二十一日
    新法字第0001號函附卷可考，足見被告上開驗尿報告呈安非
    他命及甲基安非他命陽性反應結果並非因服用藥物所致之偽
    陽性反應，是被告所辯並不足採，堪認其確有施用安非他命
    及甲基安非他命之行為無訛。而被告前於九十三年間因施用
    第二級毒品安非他命案件，經本院以九十三年度毒聲字第五
    ０三號裁定送觀察、勒戒後，認無繼續施用毒品之傾向，於
    九十三年十一月十九日執行完畢釋放，並經嘉灣嘉義地方法
    院檢察署檢察官於同日以九十三年度毒偵字第一二九０號為
    不起訴處分確定等情，有臺灣高等法院被告全國前案紀錄表
    乙份附卷可佐。是被告於觀察、勒戒執行完畢釋放後，五年
    內再犯施用安非他命及甲基安非他命之犯行，洵堪認定，應
    依法論科。
二、按安非他命及甲基安非他命均屬毒品危害防制條例所定之第
    二級毒品。故核被告所為，係犯毒品危害防制條例第十條第
    二項之施用第二級毒品罪；而其施用第二級毒品前持有第二
    級毒品之低度行為，為施用第二級毒品之高度行為所吸收，
    不另論罪。被告多次施用第二級毒品犯行，時間緊接，方法
    相同，觸犯構成要件相同之罪名，顯係基於概括犯意為之，
    應依刑法第五十六條連續犯規定論以一罪，並依法加重其刑
    。又按檢察官就犯罪事實一部起訴者，其效力及於全部，刑
    事訴訟法第二百六十七條定有明文，本件檢察官雖僅就被告
    九十四年二月十八日凌晨一時二十五分許回溯九十六小時內
    某時施用第二級毒品部分之犯行聲請簡易判決處刑，惟被告
    自九十四年四月下旬某日起至同年五月三日十六時五十分許
    回溯九十六小時內某時止連續施用第二級毒品部分之犯行，
    與前開經判決有罪部分，具有連續犯關係，屬於裁判上一罪
    ，依上開規定，本院自得併予審理，附此敘明。原審諭知被
    告施用第二級毒品，處有期徒刑參月罪刑之判決，固屬卓見
    ，惟未能於判決前及時審酌被告自九十四年四月下旬某日起
    至同年五月三日十六時五十分許回溯九十六小時內某時止連
    續施用第二級毒品部分之犯行，其適用法律及量處刑罰自有
    未恰，上訴人提起上訴請求撤銷原判決，固無理由，然原判
    決既有上開未恰之處，自應由本院撤銷原判決，另為適當之
    判決。爰審酌被告前曾施用毒品而經經觀察、勒戒程序，竟
    未思悔改，復行施用第二級毒品，且於本院審理矢口否認上
    開施用毒品犯行，迄本院調查相關證據後，仍未能坦承犯行
    ，其犯後態度難謂良好，顯然缺乏禁絕毒害決心，與被告施
    用毒品之次數，以及施用毒品犯行係屬戕害自身健康之行為
    ，尚未危害他人等一切情狀，量處如主文第二項所示之刑，
    以資懲儆。另扣案之玻璃煙斗二支、改造吸管一支，均係於
    被告住處內搜索查獲，且被告於警詢時坦承確為伊所有，供
    其施用第二級毒品安非他命之用，爰依刑法第三十八條第一
    項第二款之規定，宣告沒收。
據上論斷，應依刑事訴訟法第四百五十五條之一第一項、第三項
、第三百六十九條第一項前段、第三百六十四條、第二百九十九
條第一項前段，毒品危害防制條例第十條第二項，刑法第十一條
、第五十六條、第四十一條第一項前段、第三十八條第一項第二
款，罰金罰鍰提高標準條例第二條，判決如主文。
本案經檢察官吳咨泓到庭執行職務。
中　　華　　民　　國　　94　　年　　10　　月　　17　　日
                  刑事第四庭  審判長法  官  林世芬
                                    法  官  鄭雅文
                                    法  官　曾宏揚
上列正本證明與原本無異。
如不服本判決，應於判決送達後10日內向本院提出上訴狀（應附
繕本）。
中　　華　　民　　國　　94　　年　　10　　月　　17　　日
                                    書記官  陳慶昀
附錄論罪科刑法條：
毒品危害防制條例第十條
施用第一級毒品者，處 6 月以上 5 年以下有期徒刑。
施用第二級毒品者，處 3 年以下有期徒刑。
